臺灣臺北地方法院刑事判決
111年度審交易字第652號
公  訴  人  臺灣臺北地方檢察署檢察官
被      告  李碧財




上列被告因過失傷害案件，經檢察官提起公訴（111年度偵字第1
8975號），本院判決如下：
    主  文
本件公訴不受理。
    理  由
一、公訴意旨如附件起訴書所載。
二、告訴乃論之罪，告訴人於第一審辯論終結前得撤回其告訴，
    又告訴經撤回者，應諭知不受理之判決，刑事訴訟法第238
    條第1項、第303條第3款分別定有明文。
三、本件告訴人告訴被告過失傷害案件，起訴書認係觸犯刑法第
    284條前段之過失傷害罪，依刑法第287條前段之規定，須告
    訴乃論。茲據告訴人撤回告訴，依照首開說明，本件不經言
    詞辯論，逕為諭知不受理之判決。
據上論斷，應依刑事訴訟法第303條第3款、第307條判決如主文
本案經檢察官凃永欽提起公訴。　
中　　華　　民　　國　　111 　年  　 9  　月　　30  　日
　　　　　　　　　刑事第二十庭  法　官　洪英花
以上正本證明與原本無異。 
如不服本判決應於收受送達後20日內向本院提出上訴書狀，並應
敘述具體理由；其未敘述上訴理由者，應於上訴期間屆滿後20日
內向本院補提理由書（均須按他造當事人之人數附繕本）「切勿
逕送上級法院」。告訴人或被害人如對於本判決不服者，應具備
理由請求檢察官上訴，其上訴期間之計算係以檢察官收受判決正
本之日期為準。
因疫情而遲誤不變期間，得向法院聲請回復原狀。
                                書記官　洪啟瑞
中　　華　　民　　國　　111 　年  　 9  　月　　30  　日
附件：
臺灣臺北地方檢察署檢察官起訴書
                                    111年度偵字第18975號
　　被　　　告　李碧財　男　63歲（民國00年0月00日生）
　　　　　　　　　　　　住○○市○○區○○路000號11樓
                        居新北市○○區○○○路000號3樓30
                        2室 
　　　　　　　　　　　　國民身分證統一編號：Z000000000號
上列被告因過失傷害案件，業經偵查終結，認應提起公訴，茲敘
述犯罪事實及證據並所犯法條如下：
　　　犯罪事實
一、李碧財明知無駕駛執照，於民國111年3月28日晚間6時20分
    許，駕駛車牌號碼000-0000號營業小客車，沿臺北市信義區
    忠孝東路4段由西往東方向行駛，左轉同路段553巷時，行經
    同路段與同路段553巷口前，本應注意汽車行駛時應依左轉
    號誌開放時始能左轉及汽車行駛行至無設行車管制號誌之行
    人穿越道前，應減速慢行，且遇行人穿越時，無論有無交通
    指揮人員指揮或號誌指示，均應暫停讓行人先行通過，以避
    免危險或發生交通事故，依當時情況為雨天，夜間有照明，
    路面濕潤、無障礙物且視距良好，並無不能注意之情事，竟
    疏未注意及此，貿然左轉前行駛，適有顏宜平步行在同區忠
    孝東路4段553巷由西往東方向之行人穿越道，行至上址處，
    一時閃避不及，致遭李碧財駕駛之上開營業小客車撞擊，受
    有右側上臂瘀挫傷、下背痛等傷害。嗣李碧財於肇事後，而
    於有偵查犯罪權限之人未發覺犯罪，即主動向員警承認為肇
    事人，自首接受裁判。
二、案經顏宜平訴由臺北市政府警察局信義分局報告偵辦。
　　　　證據並所犯法條
一、證據清單：
編  號 證據名稱　　　 待證事實　　　  1　 被告李碧財於警詢及偵訊中之供述 證明被告因過失與告訴人顏宜平發生交通事故，致告訴人受有傷害之事實。   2 告訴人顏宜平於警詢及偵查中之指訴 全部犯罪事實。   3 道路交通事故現場圖、道路交通事故調查報告表㈠㈡、補充資料表、路口交通號誌運轉圖各1份、道路交通事故談話紀錄表2份及現場暨車損照片10張 本件交通事故發生之經過及現場狀況等事實。   4 臺北市政府警察局道路交通事故初步分析研判表、臺北市政府警察局舉發違反道路交通管理事件通知單各1份 證明被告涉嫌轉彎時除禁止行人穿越路段外，不暫停讓行人優先通行、未依號誌指示左轉、駕駛執照業經註銷，仍駕車之事實。   5 國泰綜合醫院診斷證明書 告訴人受有上開傷害之事實。 
二、核被告所為，係犯道路交通管理處罰條例第86條第1項、刑
    法第284條前段之無駕駛執照駕車及行經行人穿越道不依規
    定讓行人優先通行，因過失傷害致人受傷罪嫌。請依道路交
    通管理處罰條例第86條第1項之規定加重其刑。又其於肇事
    後，犯罪偵查機關未發覺前，即主動向警員自承其為肇事者
    ，並願接受裁判，此有道路交通事故肇事人自首情形記錄表
    1張在卷可按，請依刑法第62條前段規定減輕其刑。
三、依刑事訴訟法第251條第1項提起公訴。
　　此　致
臺灣臺北地方法院
中　　華　　民　　國　 111　　年　　7 　　月　　25　　日
　　　　　　　　　　　　　　　檢　察　官  凃  永  欽
本件正本證明與原本無異
中　　華　　民　　國　 111　　年　　8 　　月　　16　　日
                              書  記  官  吳  婉  禎
附錄本案所犯法條全文  
道路交通管理處罰條例第86條
（刑責之加重及減輕）
汽車駕駛人，無駕駛執照駕車、酒醉駕車、吸食毒品或迷幻藥駕
車、行駛人行道或行經行人穿越道不依規定讓行人優先通行，因
而致人受傷或死亡，依法應負刑事責任者，加重其刑至二分之一
。
汽車駕駛人，在快車道依規定駕車行駛，因行人或慢車不依規定
，擅自進入快車道，而致人受傷或死亡，依法應負刑事責任者，
減輕其刑。
中華民國刑法第284條
因過失傷害人者，處 1 年以下有期徒刑、拘役或 10 萬元以下
罰金；致重傷者，處 3 年以下有期徒刑、拘役或 30 萬元以下
罰金。
中華民國刑法第62條
（自首減輕）
對於未發覺之罪自首而受裁判者，得減輕其刑。但有特別規定者
，依其規定。